**30.10.2024**
* Выбрали название команды. 
* Определились с Таск-трекером. 
* Выбрали и обсудили проект. 
* Обозначили верхнеуровневые задачи. 

**04.11.2024**
* Обсудили минимальную архитектуру проета
* Выбрали редактор схем Draw.IO (схема хранится в репозитории)
* Добавили задачи в бэклог

**06.11.2024**
* Выявили сильные стороны каждого участника команды Иван (фронт), Александр (бэк, микросервисы), Артём (много времени =)), Алексей (бэк, монолит, рук-ль проекта), Вадим (бэк, MS SQL), Павел (бэк, WebApi)
* Накидали задач в таск трекер и назначили исполнителей

**11.11.2024**
* Обсудили будущий проект.
* Определили тип коммита для пулл реквестов

**13.11.2024**
* Проверили и поправили правила в GitHub 
* Коллективно отревьюили и отредактировали проект

**18.11.2024**
* Рассмотрели Redmine как пример нашего проекта
* Рассмотрели пример документации (дизайн документ)

**20.11.2024**
* Рассмотрели наработки по фронтэнду
* Выбрали БД посгрес в докере

**25.11.2024**
* Посмотрели решение по авторизации
* Обсудили плюсы и минусы BFF
* Выбрали библиотеку для фронта shadcn

**27.11.2024**
* Обсудили предпочтения каждого участника
* Добавили задачу спроектировать БД 

**02.12.2024**
* Нарисовали схему проекта (связь бэка с фронтом, разделение на микросервисы, выбраны БД для каждого микросервиса)
* Нарисовали схему БД
* Запланировали распределение микросервисов между участниками команды для последующей реализации (каждый микросервис в своей репе, последующее слияние в монорепозитории) 

**04.12.2024**
* Распределили задачи по проекту (каждый взял по сервису на реализацию):
* - Алексей Мызников - Проект
* - Александр Никитин - Задачи
* - Иван Насекин - Пользователи
* - Артём Петрушко - Комментарии
* - Павел Сердюк - Уведомления
* - Вадим Сабин - Файлы

**09.12.2024**
* Посмотрели наработки по сервисам проекта и комментариев
* Обсудили работу с разными репозиториями и слиянием их в монорепозиторий
* Решили, что каждый напишет свои задачи по разработке сервиса

**11.12.2024**
* Расписали задачи на каждого участника по разработке сервисов
* Подбили итоги спринта, подготовили презентацию для ретроспективы

**16.12.2024**
* Обсудили текущую реализацию сервиса Проектов
* Обсудили архитектуру проекта

**18.12.2024**
* Обсудили наработки по сервису Проектов

**23.12.2024**
* Иван провёл презентацию своих наработок по монорепозиторию

**13.01.2025**
* Обсудили возможности и реализацию монорепозитория
* добавили автоматическую проверку коммитов
* внедрили микросервисную архитектуру

**20.01.2025**
* внедрили монорепозиторий в основной проект
* разбирали возможности и реализацию bootstrap

**22.01.2025**
* Подготовились к ретроспективе
* Обсудили планы по проекту
* Поправили CI\CD

**27.01.2025**
* Обсудили развертывание на отдельных серверах фронт и бэк в докер

**29.01.2025**
* Обусудили текущее распределение на микросервисы и как его улучшить
* Дополнили описание проекта
* Сделали CJM (Customer Journey map)
* Сравнили redux и Context. Выбрали Context

**03.02.2025**
* Совместное программирование микросервиса IssueService, создали доменную модель и репозиторий

**05.02.2025**
* Рассмотрели front shadecn размещение компонентов flex и grid layout.
* Использование Tailwind css в проекте

**10.02.2025**
* Проверили установку make и развертывание проекта в windows с помощью docker-compose.
* Развертывание баз, сервисов и фронта: docker-compose.infra.yml docker-compose.services.yml docker-compose.frontend.yml

**12.02.2025**
* Обсудили необходимость Kubernates в проекте
* Необходимо добавить RabbitMq и Kafka

**17.02.2025**
* Обсудили реализацию сервиса Комментариев
* Решили проблемы с загрузкой Swagger в сервисах

**19.02.2025**
* Обсудили реализацию почтового сервиса слушающего очеред в RabbitMq
* Обсудили презентацию на ретроспективу

**24.02.2025**
* Обсудили взаимодействие между сервисами Users и Notifications
* Предложили 2 вида DTO: 1) userId, 2) ФИО + email

**03.03.2025**
* Обсудили нюансы деплоя проекта и настройки Docker Compose
* Обсудили настройку Kubernetes в Yandex Cloud
